【裁判字號】    95,裁,1300
【裁判日期】    950622
【裁判案由】    就業服務法
【裁判全文】
最  高  行  政  法  院  裁  定
                                     95年度裁字第01300號
上  訴  人  台北市觀光協會
代  表  人  甲○○
被 上訴 人  臺北市政府
代  表  人  乙○○
上列當事人間因就業服務法事件，上訴人對於中華民國94年2月4
日臺北高等行政法院93年度訴字第327號判決，提起上訴，本院
裁定如下：
    主  文
上訴駁回。
上訴審訴訟費用由上訴人負擔。
    理  由
一、按對於高等行政法院判決之上訴，非以其違背法令為理由，
    不得為之，行政訴訟法第242條定有明文。同法第243條第1
    項規定，判決不適用法規或適用不當者，為違背法令；而判
    決有第243條第2項所列各款情形之一者，其判決當然違背法
    令。又提起上訴，應以上訴狀表明上訴理由並應添具關於上
    訴理由之必要證據，復為同法第244條第1項第4款及第2項所
    明定。準此，當事人提起上訴，如以原審判決有行政訴訟法
    第243條第1項不適用法規或適用不當為理由時，其上訴狀應
    有具體之指摘，並揭示該法規之條項或其內容；如以原審判
    決有第243條第2項所列各款情形之當然違背法令為理由時，
    其上訴狀應揭示合於該款之事實。如上訴狀未依此項方法表
    明，或其所表明者，顯與上開法條規定之情形不相合時，即
    難認為已對原審判決之違背法令有具體之指摘，其上訴自難
    認為合法。
二、上訴意旨略謂：系爭廣告所載「薪3萬起另依業績加減獎金
    」，請問法官大人，如你都不工作，是不是也可領薪水？請
    問法官大人，如是你要刊登這則廣告要如何寫？任何一家報
    社、雜誌的廣告人員是有薪資訂定標準，也應有基本責任額
    。如果是法官當老闆，登報廣告「薪3萬起另依業績加減獎
    金」，有人錄取後，一個月沒有一件業績，請問你要不要給
    他3萬元底薪？任何人工作才能有所得，「薪3萬起另依業績
    加減獎金」非不實廣告，不能依就業服務法第5條第2項第1
    款及第65條第1項之規定處罰云云。
三、經核上開理由，無非對於原審取捨證據、認定事實之職權行
    使事項，任加爭執，而上訴人對於原判決認定系爭徵才廣告
    所載「薪3萬起另加獎金」，與實際上係「薪3萬起另依業績
    加減獎金」不符，涉有「為不實之廣告」之事實，究有如何
    不適用法規或適用不當、或有如何違背司法院解釋或本院判
    例等違背法令情事，並無一語指及，難認已對原判決之違背
    法令有具體之指摘。依首揭規定，本件上訴為不合法，應予
    駁回。
四、依行政訴訟法第249條第1項前段、第104條、民事訴訟法第
    95條、第78條，裁定如主文。
中    華    民    國    95    年    6     月    22    日
                  第二庭審判長法  官  廖  政  雄
                              法  官  林  清  祥
                              法  官  鍾  耀  光
                              法  官  姜  仁  脩
                              法  官  胡  國  棟
以  上  正  本  證  明  與  原  本  無  異
中    華    民    國    95    年    6     月    22    日
                              書記官  蘇  金  全


司法院資訊處製作；財團法人民間司法改革基金會備份。
